【裁判字號】    97,訴,355
【裁判日期】    970403
【裁判案由】    毒品危害防制條例
【裁判全文】
臺灣基隆地方法院刑事判決               97年度訴字第355號
公  訴  人  臺灣基隆地方法院檢察署檢察官
被      告  丙○○
                    （現於台灣基隆監獄基隆分監另案執行中
上列被告因毒品危害防制條例案件，經檢察官提起公訴（97年度
毒偵字第160號），因被告於準備程序中為有罪之陳述，經本院
合議庭裁定由受命法官獨任行簡式審判程序，本院判決如下：
    主  文
丙○○施用第一級毒品，累犯，處有期徒刑柒月，扣案之第一級
毒品海洛因壹包淨重零點壹玖壹貳公克，併同無從與之完全析離
之分裝袋壹只，沒收銷燬之。
    事實及理由
一、本件犯罪事實、證據及應適用之法條，除下列應予補充或更
    正外，其餘均詳如起訴書之記載（如附件）：(1)犯罪事實欄
    二倒數第2行「淨重0.192公克」等字後增列「驗餘後重0.19
    12公克」等字，(2)證據補充「被告於本院中之自白、第四分
    局偵辦毒品案件尿液檢體對照表1紙、照片2張」，(3)應適用
    之法條補充「被告施用海洛因前之持有犯行，為施用海洛因
    之犯行所吸收，不另論罪」。
二、刑之酌科
    本院審酌被告犯罪之動機、曾有施用毒品之前科仍不知戒除
    ，惟其犯後坦承犯行、所犯乃戕害自己身心健康，尚未危及
    他人等一切情狀，量處如主文所示之刑。
三、沒收
    扣案之白色粉末1包（淨重0.192公克，取樣0.0008公克，驗
    餘重0.1912公克），核屬毒品危害防制條例所明定列管之第
    一級毒品海洛因，併同無法與之完全析離之分裝袋1只，應
    依毒品危害防制條例第18條第1項前段規定，宣告沒收併銷
    燬之。
四、據上論斷，應依刑事訴訟法第273條之1第1項、第299條第1
    項前段、第310條之2、第454條，毒品危害防制條例第10條
    第1項、第18條第1項、第23條第2項，刑法第11條前段、第
    47 條第1項，判決如主文。
本案經檢察官甲○○到庭執行職務。
中    華    民    國    97    年    4    月     3    日
                  刑事第三庭法    官  鄭培麗
以上正本證明與原本無異。
對於本件判決如有不服，應於收受送達後10日內，向本院提出上
訴書狀，上訴於臺灣高等法院，並按他造當事人之人數附具繕本
。
中    華    民    國    97    年    4     月    3     日
                            書 記 官  王佩珠
附錄論罪法條：
毒品危害防制條例第10條第1項
施用第一級毒品者，處 6 月以上 5 年以下有期徒刑。
附件：
臺灣基隆地方法院檢察署檢察官起訴書
                                     97年度毒偵字第160號
    被      告  丙○○  男  29歲（民國○○年○月○日生）
                        住基隆市○○區○○路356之3號
                        國民身份證統一編號：Ｚ000000000號
上列被告因違反毒品危害防制條例案件，業經偵查終結，認應提
起公訴，茲敘述犯罪事實及證據並所犯法條如下：
        犯罪事實
一、丙○○前因施用毒品案件，經觀察、勒戒後，認無繼續施用
    毒品之傾向，由臺灣臺北地方法院檢察署檢察官於民國87年
    6月15日，以87年度偵字第10740號為不起訴處分確定。復因
    施用毒品案件，由臺灣板橋地方法院裁定送強制戒治，已於
    89 年3月20日戒治期滿，並由臺灣板橋地方法院檢察署檢察
    官以89年度戒毒偵字第165 號為不起訴處分確定。再因施用
    第一級毒品海洛因案件，經本署檢察官提起公訴，由臺灣基
    隆地方法院於93年9月20日，以93年度訴字第436號判處有期
    徒刑7月確定，已於94年5月27日縮刑期滿執行完畢。又因施
    用第一級毒品海洛因案件，經同法院裁定送強制戒治，業於
    95年9月6日戒治期滿，並由本署檢察官以95年度戒毒偵字第
    31號為不起訴處分確定。其又因施用第一級毒品海洛因、第
    二級毒品安非他命案件，復經本署檢察官提起公訴，由同法
    院於96年3月29日，以96年度訴字第189號判處應執行有期徒
    刑9月確定（執行中）。
二、詎其仍不知戒絕毒癮，又基於施用第一級毒品海洛因之犯意
    ，於97年1月8日晚上某時，在基隆市○○區○○路356之3號
    住所，以針筒注射方式，非法施用第一級毒品海洛因1次。
    嗣因跡可疑，於年月9日17時20分許，在基隆市○○區○○
    街181之3號前為警執行盤查勤務，當場扣得其手中之海洛因
    1包（淨重0.192公克），並採尿送驗有毒品嗎啡之陽性反應
    ，始查悉上情。
三、案經基隆市警察局第四分局報告偵辦。
        證據並所犯法條
一、上揭犯罪事實業據被告丙○○自白不諱，並有第一級毒品海
    洛因1包（淨重0.192公克）扣案可資佐證，復有台灣尖端先
    進生技醫藥股份有限公司濫用藥物檢驗報告、交通部民用航
    空局航空醫務中心毒品鑑定書、起訴書、刑事判決及本署刑
    案資料查註紀錄表附卷可稽，被告犯嫌堪予認定。
二、核被告所為，係犯毒品危害防制條例第10條第1 項之施用第
    一級毒品罪嫌。再被告於受有期徒刑執行完畢後，5 年內再
    犯有期徒刑以上之罪，有本署刑案資料查註紀錄表附卷可稽
    ，請依累犯規定加重其刑。扣案之毒品，請依同條例第18條
    條第1項前段規定宣告沒收並諭知銷燬。
三、依毒品危害防制條例第23條第2項、刑事訴訟法第251條第1
    項提起公訴。
    此  致
臺灣基隆地方法院
中    華    民    國    97    年    2    月    25     日
                              檢察官  乙  ○  ○
本件正本證明與原本無異
中    華    民    國    97    年    3     月    4     日
                              書記官  張  雅  
附錄所犯法條：
毒品危害防制條例第10條第1項
    施用第一級毒品者，處六月以上五年以下有期徒刑。
    施用第二級毒品者，處三年以下有期徒刑。


司法院資訊處製作；財團法人民間司法改革基金會備份。
